最高法院刑事判決　　　　　　　九十六年度台上字第二四五號
上　訴　人　甲○○
　　　　　　乙○○
　　　　　　丙○○
上列上訴人等因違反毒品危害防制條例案件，不服台灣高等法院
中華民國九十五年九月六日第二審更審判決（九十四年度上更(一)
字第八七一號，起訴案號：台灣板橋地方法院檢察署九十年度偵
字第一四三四二號），提起上訴，本院判決如下：
    主  文
上訴駁回。
    理  由
壹、上訴人甲○○部分：
按刑事訴訟法第三百七十七條規定，上訴於第三審法院，非以判
決違背法令為理由，不得為之。是提起第三審上訴，應以原判決
違背法令為理由，係屬法定要件。如果上訴理由書狀並未依據卷
內訴訟資料，具體指摘原判決不適用何種法則或如何適用不當，
或所指摘原判決違法情事，顯與法律規定得為第三審上訴理由之
違法情形，不相適合時，均應認其上訴為違背法律上之程式，予
以駁回。本件原判決認定上訴人甲○○有原判決事實欄所載犯行
，係依憑證人即共同被告黃麗卿、洪玉婷（均經原審判刑確定）
、乙○○、丙○○於警詢、偵查、第一審、上訴審及更一審之證
詞，證人即共同被告許秀哖（經判刑確定）、證人即理想旅運社
負責人郭明朱於第一審之證詞；及卷附財政部台北關稅局函、中
華民國入境旅客申報單、台北關稅局扣押貨物、收據與搜索筆錄
各五份、查獲照片共七幀、內政部警政署刑事警察局民國九十年
十月二十四日刑鑑字第一八三九七五號鑑驗通知書一份，暨扣案
藏放於上訴人及其他共同被告等五人身上被查獲之綠色及藍色含
第二級毒品ＭＤＭＡ成分之藥錠（總計毛重一○四七六．○六公
克，淨重一○一六六．○三公克，取樣五七．八三公克供驗，驗
餘淨重一○一○八．二公克）等證據，因而撤銷第一審關於甲○
○部分之科刑判決，改判依想像競合犯關係從一重論處甲○○共
同運輸第二級毒品罪刑之判決（有期徒刑參年陸月）。已敘明所
憑之證據及認定之理由。對於上訴人矢口否認有走私、運輸第二
級毒品ＭＤＭＡ入境台灣之犯行，所辯：伊有出國為蘇永富自比
利時攜帶藥丸，事先不知道是快樂丸，出國前蘇永富有提過運輸
的是「精品」跟「減肥藥」，當時是說代價新台幣（下同）二萬
元，住宿費、旅費由蘇永富出。伊並未參與「分裝」快樂丸。回
國當天早上在飯店要綁藥，伊覺得二萬元太少，而且伊不要綁在
身上，伊有懷疑是快樂丸，當時黃麗卿叫伊自己去跟蘇永富講，
因人在國外，迫於無奈。伊出國前一天生病，沒有去浪漫一生西
餐廳，乙○○、丙○○那天去一下就回來照顧伊，沒有提到快樂
丸。起先不知道是快樂丸，是回來後才知道是快樂丸，黃麗卿、
洪玉婷二人所言並不實在云云，何以為卸責之詞，不足採信，亦
已依據卷內資料逐一指駁。從形式上觀察，原判決並無違背法令
之情形存在。上訴意旨略稱：最高法院上次發回指出，應依證人
身分命黃麗卿、洪玉婷具結作證，原審竟仍以渠等以前之證詞為
重要依據，自有重大違法。且渠等之證詞皆屬傳聞證據，亦與事
實不符，自不具證據能力。又原判決認定上訴人曾參與快樂丸之
分裝工作，故應知道是快樂丸，亦有採證之違法。上訴人雖自承
對所攜之物可能係違禁物有所認知，但並不表示上訴人對所攜物
品為快樂丸一事知情云云。經查：按被告以外之人於審判外之陳
述，雖不符刑事訴訟法第一百五十九條之一至第一百五十九條之
四之規定，而經當事人於審判程序同意作為證據，法院審酌該言
詞陳述或書面陳述作成時之情況，認為適當者，亦得為證據。同
法第一百五十九條之五第一項定有明文。本件原判決已敘明，上
訴人於原審之選任辯護人雖具狀聲請以證人身分傳訊共同被告乙
○○、黃麗卿、洪玉婷、丙○○等人，惟此調查證據之聲請，業
據該辯護人於原審審理時捨棄傳喚，且就本件歷審判決所憑之證
據及共同被告以前之筆錄，上訴人及其選任辯護人均稱沒有爭執
，同意作為證據等語，有該審判筆錄可稽。從而原審將之併採為
不利上訴人認定之憑據，核與證據法則無違。原判決復說明，依
共同被告黃麗卿於第一審訊問時供承：其他三位甲○○、乙○○
、丙○○都知道是毒品快樂丸，出國前一天在浪漫一生西餐廳見
面，蘇永富有跟我們講他們三位知道是快樂丸。在浪漫一生時，
甲○○因生病沒有去，但她有打電話在跟乙○○講電話。被告洪
玉婷於第一審訊問時亦供承：第二次由伊、黃麗卿、甲○○、乙
○○、丙○○五人一起出國；出國後伊有問甲○○、乙○○、丙
○○三位，她們說是八萬元，後來我們講二萬元，是如被查獲就
約定講二萬元，判的比較不會那麼嚴重，才改說二萬元。出國前
在機場有聊天，大家都知道是快樂丸，而且出國前一天晚上，只
有甲○○沒去，蘇永富就跟我們講如果被抓，就說是「減肥藥」
，不要承認是快樂丸，在當場蘇永富就有告訴我們帶的是快樂丸
，甲○○當天有跟丙○○通電話，他們都知道，出國前在浪漫一
生時，蘇永富有講清楚是快樂丸，而且有跟我們講被抓時，要說
是「減肥藥」，所以大家都知道等語，足以證明上訴人事先已知
悉所攜帶者係快樂丸至明，經核並無違誤。原判決綜合各種證據
，認定上訴人有本件犯行，就案內有關證據，本於調查所得心證
，分別定其取捨而為事實上之判斷，均已於理由內詳加說明。並
無上訴意旨所指之違背法令。其餘上訴意旨，無非係對事實審法
院採證認事之職權行使及原審已調查、理由已說明之事項，徒憑
己見再為事實上之爭執，亦非適法之上訴第三審理由。衡以上述
說明，應認其上訴為違背法律上之程式，予以駁回。
貳、上訴人乙○○、丙○○部分：
查第三審上訴書狀，應敘述上訴之理由，其未敘述者，得於提起
上訴後十日內補提理由書於原審法院，已逾上述期間，而於第三
審法院未判決前仍未提出上訴理由書狀者，第三審法院應以判決
駁回之，刑事訴訟法第三百八十二條第一項、第三百九十五條後
段規定甚明。本件上訴人乙○○、丙○○因違反毒品危害防制條
例案件，不服原審判決，均於民國九十五年九月二十七日提起上
訴，並未敘述理由，迄今逾期已久，於本院未判決前仍未提出，
依上開規定，其上訴自非合法，應予駁回。
據上論結，應依刑事訴訟法第三百九十五條，判決如主文。
中　　華　　民　　國　九十六　年　　一　　月   十二   日
                      最高法院刑事第十庭
                          審判長法官  洪　清　江
                                法官  石　木　欽
                                法官  李　伯　道
                                法官  林　勤　純
                                法官  陳　晴　教
      本件正本證明與原本無異
                                      書  記  官
中　　華　　民　　國　九十六　年　　一　　月　二十四　日
                                                  H
